臺灣臺中地方法院臺中簡易庭民事判決
111年度中簡字第2050號
原      告  陳茂松  
被      告  廖聖民  
上列當事人間請求損害賠償事件，本院判決如下：
    主      文
原告之訴駁回。
訴訟費用由原告負擔。
    事實及理由
一、按原告之訴，依其所訴之事實，在法律上顯無理由者，法院
    得不經言詞辯論，逕以判決駁回之；簡易訴訟程序，除本章
    別有規定外，仍適用第一章通常訴訟程序之規定，民事訴訟
    法第249條第2項、第436條第2項分別定有明文。所謂原告之
    訴，依其所訴之事實，在法律上顯無理由者，係指依原告於
    訴狀內記載之事實觀之，在法律上顯然不能獲得勝訴之判決
    者而言；申言之，依據原告所訴之事實「不經調查」，可認
    其訴在法律上顯無理由而應受敗訴之判決者，即足當之（最
    高法院96年度臺上字第2510號判決意旨參照）。次按公務員
    於執行職務行使公權力時，因過失不法侵害人民自由或權利
    者，有請求權人僅得依本法之規定，向賠償義務機關請求損
    害賠償，不得依民法第186條第1項規定，向該有過失之公務
    員請求損害賠償；如原告逕向該有過失之公務員提起損害賠
    償之訴，得依民事訴訟法第249條第2項規定，認其訴顯無理
    由，逕以判決駁回之，法院辦理國家賠償事件應行注意事項
    第7項載有明文。是公務員因執行公法上之職務，行使公權
    力，造成人民之損害，國家或地方機關除依國家賠償法規定
    應負損害賠償責任外，並不負民法侵權行為損害賠償責任（
    最高法院104年度臺上字第1479號判決意旨參照）。亦即公
    務員於執行職務行使公權力時，因故意或過失不法侵害人民
    自由或權利者，除其他法律有特別規定外，祇能依據國家賠
    償法之規定向國家請求賠償，要不能依民法第184條關於一
    般侵權行為之規定向國家或該公務員請求賠償（最高法院10
    4年度臺上字第938號裁定意旨參照）。又國家賠償法係民法
    之特別法，依該法第13條：「有審判或追訴職務之公務員，
    因執行職務侵害人民自由或權利，就其參與審判或追訴案件
    犯職務上之罪，經判決有罪確定者，適用本法規定」規定，
    請求權人就職司追訴職務之公務員因執行職務侵害人民自由
    或權利，請求國家賠償時，必須以參與追訴案件犯職務上之
    罪，經判決有罪確定者為要件。
二、原告主張：被告為臺灣臺中地方檢察署檢察官，不調查證據
    、兩次不保全證據，110年度他字第9050號無故簽結蔡明諺
    、律師李佳珣、法官王靖茹等違法偽造文書案，並且110年
    度偵字第5751號蔡明諺妨害自由案件於民國110年7月6日、1
    10年8月3日開庭中給訴外人陳令斌進入不公開旁聽案件有證
    有據。被告妨害原告權利行使、侵害權利、偽造公文書，案
    件偵辦七零八落不見很多案，所以被申請迴避案件，必須賠
    償原告30萬元及應付利息等語。
三、經查，本件依原告主張之事實，被告為職司追訴職務之公務
    員，揆諸前揭規定，於被告就其參與追訴案件而犯職務上之
    罪，並經判決有罪確定者，始負賠償責任。惟被告既未因原
    告所述情節而犯職務上之罪並經判決有罪確定，且公務員於
    執行職務行使公權力時，因故意或過失不法侵害人民自由或
    權利者，除其他法律有特別規定外，祇能依據國家賠償法之
    規定向國家請求賠償，要不能依民法第184條關於一般侵權
    行為之規定（含民法第186條）向該公務員請求賠償。準此
    ，原告前開請求，在法律上顯無理由，爰不經言詞辯論，逕
    以判決駁回之。
四、據上論結，本件原告之訴顯無理由，依民事訴訟法第436條
    第2項、第249條第2項、第78條，判決如主文。
中　　華　　民　　國　　111 　年　　9 　　月　　28　　日
                          臺灣臺中地方法院臺中簡易庭
                                  法　官　張清洲
以上為正本，係照原本作成。
如不服本判決，應於送達後二十日內，向本院提出上訴狀並表明
上訴理由，如於本判決宣示後送達前提起上訴者，應於判決送達
後二十日內補提上訴理由書（須附繕本）。如委任律師提起上訴
者，應一併繳納上訴審裁判費。
中　　華　　民　　國　　111 　年　　9 　　月　　28　　日
                                  書記官  陳慧津